【裁判字號】    98,訴,223
【裁判日期】    980421
【裁判案由】    違反毒品危害防制條例
【裁判全文】
臺灣嘉義地方法院刑事判決               98年度訴字第223號
公  訴  人  臺灣嘉義地方法院檢察署檢察官
被      告  甲○○
上列被告因毒品危害防制條例案件，經檢察官提起公訴（九十八
年度毒偵字第一一一號、第一一八號），被告於本院行準備程序
時就犯罪事實為有罪之陳述，經本院合議庭裁定適用簡式審判程
序，判決如下：
    主  文
甲○○施用第一級毒品，累犯，處有期徒刑捌月。又施用第一級
毒品，累犯，處有期徒刑玖月。應執行有期徒刑壹年肆月。
    事  實
一、甲○○前因施用毒品案件，經本院裁定送強制戒治，於民國
    九十年七月九日強制戒治期滿執行完畢釋放。嗣再因施用毒
    品，經本院以九十三年度訴字第三○八號判決處有期徒刑一
    年二月、十月，定應執行刑一年十月確定，並於九十五年十
    二月十一日執行完畢。詎不知悔改，基於施用第一級毒品之
    犯意，各於（一）九十七年九月二十八日上午九時二十分許
    後迄同年月三十日晚上九時四十分間某時，在不詳地點，施
    用第一級毒品海洛因一次；（二）於九十七年十二月十日上
    午十一時許，在署立嘉義醫院旁廁所處，施用第一級毒品海
    洛因一次。嗣各於九十七年九月三十日晚上九時三十分許、
    同年十二月十日上午十一時五十分許，經警得其同意採其尿
    液送驗，結果均呈嗎啡陽性反應，而悉上情。
二、案經嘉義市政府警察局第一分局報告及嘉義縣警察局移送臺
    灣嘉義地方法院檢察署檢察官偵查起訴。
    理  由
一、上揭事實業據被告甲○○本院審理時坦承不諱，而被告經警
    採集其尿液送驗結果，均呈第一級毒品海洛因代謝物嗎啡陽
    性反應之事實，有卷附採尿同意書、嘉義市警察局第一分局
    委託檢驗尿液代號與真實姓名對照認證單、九十七年十一月
    十八日核發之鑑定許可書、高雄市立凱旋醫院檢體編號1B97
    1002號濫用藥物尿液檢驗報告（嘉義市政府警察局第一分局
    警卷第8頁）及詮昕科技股份有限公司原樣編號偵2A108號濫
    用藥物尿液檢驗報告（嘉義縣警察局警卷第7頁）附卷可稽
    ，又其雖曾於九十七年九月二十八日九時二十分許得其同意
    採尿送驗，亦呈嗎啡陽性反應，有臺灣嘉義地方法院檢察署
    九十七年度毒偵字第一七○三號案件卷附之嘉義縣警察局水
    上分局代號與真實姓名對照表及正修科技大學超微量研究科
    技中心原始編號水A117號檢驗報告（影卷）在卷可稽，雖亦
    在九十七年九月三十日晚上九時四十分許採尿前九十六小時
    內，惟九十七年九月二十八日採尿驗得之嗎啡陽性反應濃度
    為3960ng/ml，較之同年九月三十日上午九時四十分許採尿
    驗得之嗎啡陽性反應濃度為8459ng/ml，已提高一倍有餘，
    顯係於九十七年九月二十八日採尿之後、迄同年九月三十日
    上午九時四十分許再次採尿時之間，再為施用毒品海洛因一
    情無疑；又被告因施用毒品案件，經本院裁定送強制戒治執
    行完畢釋放後五年內，因再犯施用毒品案件，迭遭判刑確定
    執行完畢後，又再犯本件施用毒品之事實，則臺灣高等法院
    被告前案紀錄表一份在卷可按，是本件被告於前開強制戒治
    後五年內，再犯施用毒品罪遭判刑確定執行完畢後，於五年
    後又犯本件施用第一級毒品海洛因等情，事證明確，其犯行
    洵堪認定。
二、按毒品危害防制條例於九十二年七月九日修正公布，自九十
    三年一月九日施行，其中第二十條、第二十三條將施用毒品
    之刑事處遇程序，區分為「初犯」及「五年內再犯」、「五
    年後再犯」。惟倘被告於五年內已再犯，經依法追訴處罰，
    縱其第三次（或第三次以上）再度施用毒品之時間，在初犯
    經觀察、勒戒或強制戒治執行完畢釋放五年以後，已不合於
    「五年後再犯」之規定，且因已於「五年內再犯」，顯見其
    再犯率甚高，原實施觀察、勒戒或強制戒治，已無法收其實
    效，即應依該條例第十條處罰（最高法院九十五年第七次及
    九十七年第五次刑事庭會議決議意旨參照），是核被告所為
    ，各係犯毒品危害防制條例第十條第一項之施用第一級毒品
    罪（二罪）；其二次施用第一級毒品前持有第一級毒品之低
    度行為，應各為施用第一級毒品之高度行為所吸收，不另論
    罪。又被告施用毒品，各經本院以九十三年度訴字第三○八
    號判決處有期徒刑一年二月、十月，定應執行刑一年十月確
    定，並於九十五年年十二月十一日執行完畢；有臺灣高等法
    院被告前案紀錄表一份附卷可按，其於有期徒刑執行完畢五
    年以內，故意再犯本案為有期徒刑以上之二罪，均為累犯，
    應依刑法第四十七條第一項規定，各加重其刑。
三、爰審酌被告前迭犯違反毒品危害防制條例案件，素行不佳，
    經判刑確定執行完畢，復經強制戒治，獲保安處分之寬典，
    仍無視於毒品對於自身健康之戕害及國家對於杜絕毒品犯罪
    之禁令，猶施用毒品不輟，再為本案犯行，顯無戒絕之意及
    其犯罪之動機、目的、手段、犯罪後於審理時坦承犯行、態
    度尚佳等一切情狀，各量處如主文所示之刑，並定其應執行
    刑，以資懲儆。
據上論斷，應依刑事訴訟法第二百七十三條之一第一項、第二百
九十九條第一項前段，毒品危害防制條例第十條第一項，刑法第
十一條前段、第四十七條第一項、第五十一條第五款，判決如主
文。
本案經檢察官郭志明到庭執行職務。
中    華    民    國    98    年    4     月    21    日
                  刑事第五庭    法  官  蔡廷宜
以上正本證明與原本無異。
如不服本判決應於收受判決後10日內向本院提出上訴書狀，並應
敘述具體理由；其未敘述上訴理由者，應於上訴期間屆滿後20日
內向本院補提理由書（均須按他造當事人之人數附繕本）「切勿
逕送上級法院」。
中    華    民    國    98    年    4     月    21    日
                                書記官  林美足
附記本判決論罪之法條全文
毒品危害防制條例第十條第一項：
施用第一級毒品者，處六月以上五年以下有期徒刑。


司法院資訊處製作；財團法人民間司法改革基金會備份。
